臺灣桃園地方法院交通事件裁定　　　　 94年度交聲字第299號
原處分機關　交通部公路總局新竹區監理所中壢監理站
異　議　人
即受處分人　甲○○
上列受處分人因違反道路交通管理事件，對於交通部公路總局新
竹區監理所桃園監理站於民國94年4 月26日，以桃監裁罰字第裁
52 -A00000000 號裁決書所為之處分聲明異議，本院裁定如下：
　　主　文
異議駁回。
    理  由
一、聲明異議意旨略以：異議人即受處分人甲○○臨時停車之處
    所，係喜來登飯店之廣場，當天是飯店人員指揮其將車停放
    在該處，該處為飯店私有土地，有舉發照片中之飯店廣場地
    磚可以證明，而舉發照片後方有棟新蓋的建築物，該建築物
    界線與飯店廣場相吻合，且該處無任何標示表示係禁止停車
    處所，亦非人行道或騎樓，爰具狀聲明異議云云。
二、按「人行道」指為專供行人通行之騎樓、走廊，及劃設供行
    人行走之地面道路，與人行天橋及人行地下道；「臨時停車
    」指車輛因上、下人、客，裝卸物品，其引擎未熄火，停止
    時間未滿三分鐘，保持立即行駛之狀態；「停車」係指車輛
    停放於道路兩側或停車場所，而不立即行駛者。道路交通管
    理處罰條例第3 條第3 、4 、10款分別定有明文。又橋樑、
    隧道、圓環、障礙物對面、鐵路平交道、人行道、行人穿越
    道、快車道等處，不得臨時停車，道路交通安全規則第111
    條定有明文，而汽車駕駛人在禁止臨時停車處所停車者，處
    新臺幣（下同）六百元以上一千二百元以下罰鍰，道路交通
    管理處罰條例第56條第1 項第1 款亦有明文。末按交通警員
    製單舉發違反道路交通管理處罰條例所列之違規事實，本質
    上為行政處分，係公務員基於職務上權力，依法就特定之具
    體事件所為具公法上效果之單方行政行為，基於公務員為公
    法上行為具有公信力之原則，該行政處分當可被推定為真正
    ，其據以依法處分之事實認定亦為正確無誤，本此公信原則
    ，乃立法者賦予行政機關制定違反道路交通事件統一裁罰標
    準及處理細則，使執勤警員得當機處分（如該細則第二十三
    條）以維護交通秩序、安全之行政目的，反之，若謂公務員
    一切行政行為均需預留證據以證其實，則國家行政勢必窒礙
    難行，據此，刑事訴訟法就犯罪證據有關之規定中，與屬行
    政秩序罰之交通違規裁罰本旨不合之部分，自不在準用之列
    。是若無證據足資證明執勤員警之舉發有誤或有捏造事實違
    法取締之情事，則執勤警員本其維護交通秩序、安全職責所
    為之舉發，自應受到合法、正確之推定，合先敘明。
三、訊據異議人即受處分人甲○○否認其有何違規行為，辯稱略
    以：當天是喜來登飯店人員指揮其將車停放在該處，該處為
    飯店私有土地，且該處無任何標示表示係禁止停車處所，亦
    非人行道或騎樓，為何不能在該處停車云云。經查：
  (一)異議人於民國94年3 月8 日下午3 時18分許，確有在臺北市
    中正區○○○路○段喜來登飯店廣場前停放其所有之車牌號
    碼R5-3 388號自小客車之事實存在，業經異議人坦認不諱，
    並經證人即查獲警員呂顯能於本院調查中證述：異議人停車
    地點為卷附編號四照片以黑筆圈起處，該地方是否為國有地
    伊不清楚，因喜來登飯店要設置迴轉道，故興建一個平台與
    騎樓切齊，該騎樓是喜來登的建築物，伊所指的平台就是異
    議人停車處，因該平台是屬於開放空間，不論是騎樓或人行
    道，均禁止停車；該平台不准劃設停車位，喜來登飯店知道
    警方會取締該處平台的違規停車；人行道也包含騎樓，是行
    人通行的空間，故伊開立舉發單時才會寫她在人行道上停車
    ，因為騎樓也是屬於人行道的一部分，而異議人停車處是一
    個無遮掩的處所，伊無法說那個地方是騎樓，但該處仍屬人
    行通道等語明確。
  (二)經本院依職權向臺北市政府交通局函查異議人遭舉發違規停
    車之地點是公有馬路用地抑或屬該飯店私有之土地乙節，業
    經臺北市政府交通局覆以：該處依臺北市政府工務局建築管
    理處所提供地籍配置圖顯示，係基地之退縮空間，屬私有地
    。另經該處查核原核准竣工圖說所示，該空地為無遮簷人行
    道，應屬道路交通管理處罰條例第3 條第3 款所定人行道範
    疇，此有該局94年10月11日北市交一字第09434598300 號函
    及附件在卷可稽。再經本院依職權依職權向臺北市政府警察
    局函查異議人遭舉發違規停車之地點是公有馬路用地抑或屬
    該飯店私有之土地、該處有無劃設供行人行走之標現或號誌
    乙節，業經臺北市政府警察局覆以：喜來登飯店領有70使字
    第0343號使用執照，依原核准竣工圖說所示，該處空地為無
    遮簷人行道，係屬道路交通管理處罰條例第3 條第3 款所定
    人行道範疇，如有違規使用得依法取締等語，亦有該局94
    年11月1 日北市警交字第09441321200 號函及附件在卷可參
    ，均核與證人前開證述相符。
  (三)徵諸前揭函文意旨併參酌證人所述及卷附舉發照片一幀、證
    人提出之舉發地點之照片六幀可知，異議人前經舉發之違規
    停車地點係在喜來登飯店廣場前之退縮空間內，屬無遮簷人
    行道，依道路交通安全規則第111 條之規定，該處即為禁止
    臨時停車之處所，異議人在該處停車，其行為實已違反道路
    交通管理處罰條例第56條第1項 第1 款之規定無訛。證人察
    覺異議人之違規行為後，本於維護道路交通秩序、管理道路
    交通之職權及其於執行職務時所具有之裁量權限而開單舉發
    ，自屬依法行政之行為。抑有進者，交通警察掣單舉發違反
    道路交通管理處罰條例所列之違規事實，本質上為行政處分
    ，係公務員基於職務上之權力，依法就特定之具體事件所為
    之具公法上效果之單方面行政行為，基於公務員為公法上行
    為具有公信力之原則，該行政行為當可被推定為真正，其據
    以依法處分之事實認定亦為正確無誤。是以，異議人所辯該
    處非禁止停車之人行道云云，尚非事實，不足採信。至異議
    人係經喜來登飯店人員引導後始在本件為警舉發違規之地點
    停車乙節，縱認屬實，亦無礙於異議人所為本件違規行為之
    成立，附此敘明。
  (四)綜此，堪認異議人前開違規事實明確，足信為實。從而，原
    處分機關據以援引道路交通管理處罰條例第56條第1 項第1
    款之規定，依法裁處罰鍰900 元，罰鍰限於94年5 月26日前
    繳納，上開罰鍰逾期不繳納者：1.自94年5 月27日起易處吊
    扣駕駛執照1 個月，並限於94年6 月10日前繳送。2.94 年6
    月10日前未繳送駕駛執照者，自94年6 月11日起易處吊銷，
    並逕行註銷駕駛執照。3.駕駛執照吊（註）銷後，自94 年6
    月11日起一年內不得重新考領駕駛執照之處分，洵無不當。
    本件聲明異議為無理由，應予駁回。
據上論斷，應依道路交通管理處罰條例第87條第2 項、道路交通
案件處理辦法第19條，裁定如主文。
中　　華　　民　　國　　94　　年　　11　　月　　30　　日
                  交通法庭    法　官　胡芷瑜
以上正本證明與原本無異。
如不服本裁定，應於送達後5 日內，向本院提出抗告狀。
                              書記官  李珈慧
中　　華　　民　　國　　94　　年　　12　　月　　 2　　日
